Gerson Machado

Brasileiro, solteiro Duque de Caxias – RJ

Celular / Whatsapp: (21) 982012309 E-mail: gersonmachado.mib@gmail.com GitHub: https://github.com/gersonmachado Portfólio: https://gersonmachado.github.io/

Resumo:

Tenho experiência em desenvolvimento Backend, Frontend, análise de dados e processos ETL. Hábil no uso de tecnologias como **Python** (*pandas, yfinance, etc*), **frameworks web** (*Django, Flask, Streamlit*), desenvolvimento de **interfaces responsivas** (*HTML5, CSS3, React, Js, Bootstrap*) e 5+ anos em **Suporte TI**. Motivado a aplicar e expandir minhas competências técnicas em um ambiente dinâmico e desafiador.

Formação:

Tecnólogo em Análise e Desenvolvimento de Sistemas

Instituição: Universidade do Grande Rio Professor José de Souza Herdy – Unigranrio

Data conclusão: 06/2024

Conhecimentos:

- Python
- SQL
- Extração, Tratamento e Leitura de dados (ETL)
- Pacote office (Excel avançado)
- Power BI
- KPIs e Relatórios
- Dashboard
- Automações
- API
- Pipeline
- Banco de dados relacionais e não relacionais
- Estatísticas
- Git
- GitHub
- GitHub Actions
- HTML5, CSS3
- Javascript
- Batch
- Active Directory
- Mídias sociais
- Softwares Adobe

Experiências profissionais:

Fundação São Francisco de Assis 07/2024 – 09/2024 Cargo: Digitalizador

Processos de limpeza Digitalização Indexação de documentos sensíveis

TIVIT

09/2015 - 03/2016 Cargo: Técnico ERP 1

Suporte aos sistemas da marca DASA baseados em Unix (K2, Gliese, TITAN, Horus, Multimed etc.) Uso da ferramenta Active Directory.

Suporte remoto e por telefone.

Abertura e fechamento de tickets.

Nível de atendimento Nacional.

Lan Design 11/2014 – 09/2015 Especialista em Help Desk

Suporte aos sistemas da marca DASA baseados em Unix (K2, Gliese, TITAN, Horus, Multimed etc.) Uso da ferramenta Active Directory.

Suporte remoto e por telefone.

Abertura e fechamento de tickets (chamados).

Nível de atendimento Estadual.

Gestão Ideal 07/2014 - 10/2014

Técnico, sistema, designer e webdesigner

Suporte Técnico presencial e remoto;

Suporte ao sistema de automação comercial;

Treinamento do sistema de automação comercial para clientes

Instalação e manutenção do software de automação comercial;

Instalação e manutenção das impressoras ECFs. Marcas Bematech, Daruma e outras.

Montagem e manutenção de computadores e servidores;

Desenvolvimento de sites em HTML/CSS;

Sintegra dos clientes da empresa;

Cobrança;

Outros (vendedor na loja da empresa, criação de logos, crachás, etiquetas, banner, panfleto etc).

INEA (Instituto Estadual do Ambiente) 01/2013 - 12/2013

Técnico em Informática - Estágio

- Montagem e manutenção de computadores
- Instalação de softwares para usuários
- Configurações de rede/proxy e intranet
- Suporte remoto e presencial
- Atendimento ao usuário (diretorias, presidência e setores em geral)

Cursos:

- Curso de montagem e manutenção de micros, JFW informática, 80 horas.
- Python Gustavo Guanabara Curso em Video 120 horas
- CC50: Introdução à Ciência da Computação O Curso de Harvard, no Brasil 70 horas
- INTRODUÇÃO À ANÁLISE DE DADOS MICROSOFT POWER BI 5 horas
- IT Essentials CISCO